【裁判字號】    89,交易,680
【裁判日期】    900111
【裁判案由】    過失傷害
【裁判全文】
臺灣臺中地方法院刑事判決                        八十九年度交易字第六八號
    公  訴  人  臺灣台中地方法院檢察署檢察官
    被      告  甲○○
    被      告  丙○○
右列被告因過失傷害案件，經檢察官提起公訴 (八十九年度偵字第九三八五號)本院
判決如左：
    主  文
甲○○、丙○○因過失傷害人，各處有期徒刑肆月，如易科罰金，均以參佰元折算壹
日。
    事  實
一、甲○○於民國（下同）八十八年四月三日十二時許，駕駛車牌號碼ＱＰ─６５８
    ２號自小客車，沿台中縣梧棲鎮○○路，由北往南行駛，行經同鎮○○路與大勇
    路之有號誌交岔路口，應注意車前狀況，並隨時採取必要之安全措施，以策安全
    ，且依當時之狀況又非不能注意，竟疏未注意及此冒然以時速七十公里以上速度
    行駛，適有丙○○所駕駛車牌號碼ＭＤ─７５８２號自小客車，沿同鎮○○路，
    由南往北行駛，行經上該路口，應注意車前狀況，並隨時採取必要之安全措施，
    ，且依當時情形，又無不能注意之情形，竟疏未注意及此，貿然左轉，致二車於
    交岔路口發生碰撞後，丙○○車子於路口翻覆，甲○○所駕駛小客車則續衝撞於
    大勇路口等候紅燈由乙○○所騎乘之車牌號碼ＦＴＣ─０７６號重型機車，致乙○○人車倒地後，受有第十二胸椎爆裂性骨折之傷害；甲○○亦受有頭部外傷、
    前額撕裂傷，丙○○亦受有頭部外傷、右耳撕裂傷、背部受傷、右顎骨骨折之傷
    害。
二、案經乙○○、甲○○、丙○○分別訴由台中縣警察局清水分局報請檢察官偵查起
    訴
    理  由
一、訊据被告甲○○、丙○○二人固不否認於右揭時地開車肇事，致告訴人陳義明及
    彼二人互有傷害之事實，惟被告等二人則否認有何過失傷害之犯行，被告甲○○
    、丙○○二人均辯稱：係對方未遵守號誌管制，闖越紅燈云云。惟查右揭事實，
    業據被告甲○○及丙○○二人於警訊及偵查中坦承不諱，核與告訴人乙○○指訴
    情形相符，復有台中縣警察局道路交通事故調查表、診斷証明書及照片等在卷足
    資佐證。雖被告二人互指對方未遵守號誌闖越紅燈以致肇事，惟彼二人究係何人
    未遵守號誌，因欠缺積極証据以供查証，無從判定究係何人闖越紅燈；然號誌燈
    之管制僅係指輝交通之一種手段，而途中有無發生危險之可能，仍應由行車之駕
    駛者為充分之注意，自不得以號誌誌燈為綠燈通行，即可不負注意之責任。本件
    被告甲○○於偵查中供稱：伊沿臨海路南下直行，車道當時是綠燈，丙○○駕車
    北上左轉時，伊沒有看到丙○○車子，發現時已來不及，才先與丙○○之車子發
    生碰撞再撞到陳義明機車等語；被告丙○○則供稱：伊當時沿臨海路北上車道，
    在路口左轉是左轉燈，伊一左轉就被撞上了，左轉時沒有看到甲○○的車子等語
    。足見被告甲○○、丙○○等二人於肇事前均有疏於注意車前狀況，並隨時採取
    必要之安全措施，已甚灼然，如被告甲○○、丙○○等二人於肇事前均注意車前
    狀況，並隨時採取必要之安全措施，則本件車禍當可避免發生，被告等二人有過
    失已甚為顯然。被告等二人所辯均為避重就輕之詞，殊不足取。按汽車駕駛人應
    注意車前狀況，並隨時採取必要之安全措施，道路交通安全規則第九十四條第三
    項定有明文。本件被告甲○○、丙○○駕車自應注意上述道路交通安全規定，且
    依其狀況，又非不能注意，竟疏未注意，以致肇事致人受傷，被告等二人顯有過
    失，且被告等過失行為與被害人受傷間，具有相當因果關係，其犯行堪予認定。
二、核被告甲○○、丙○○所為，係犯刑法第二百八十四條第一項前段之因過失傷害
    人之罪。被告甲○○、丙○○二人因同一過失行為致告訴人乙○○及被告甲○○
    、丙○○互有傷害，應依想像競合犯從一過失傷害罪處斷。雖本件公訴人未就被
    告甲○○、丙○○互訴傷害罪部分起訴，惟查被告甲○○、丙○○等二人已於警
    訊時分別表示告訴，此有警訊筆錄可按，且與起訴部分有裁判上一非之關係，本
    院自可併予審究，附予敘明。爰審酌被告等二人過失程度之輕重、告訴人所受傷
    害程度、被告等肇事後態度及肇事後被告迄今仍未與告訴人乙○○達成民事和解
    ，取得諒解，犯後態度不佳等一切情狀，分別量處如主文所示之刑，並諭知易科
    罰金之折算標準，以資懲儆。
據上論斷，應依刑事訴訟法第二百九十九條第一項前段、刑法第二百八十四條第一項
前段、第五十五條、第四十一條、罰金罰鍰提高標準條例第一條前段、第二條，判決
如主文。
中      華      民      國    九十      年      一      月     十一     日
                                      台灣台中地方法院交通法庭
                                          法  官    許 金  樹
右正本證明與原本無異。
如不服本判決，應於判決送達後十日內向本院提出上訴狀，上訴於臺灣高等法院臺中
分院(須附繕本)。
                                          書記官
中    華    民    國      九十        年     一       月        十三    日
附錄論罪科刑實體法條文：
刑法第二百八十四條第一項：
因過失傷害人者，處六月以下有期徒刑、拘役或五百元以下罰金。致重傷者，處一年
以下有期徒刑、拘役或五百元以下罰金。
(罰金部份業經提高十倍為五千元)


司法院資訊處製作；財團法人民間司法改革基金會備份。
